【裁判字號】    99,訴,1622
【裁判日期】    990825
【裁判案由】    毒品危害防制條例
【裁判全文】
臺灣板橋地方法院刑事判決              99年度訴字第1622號
公  訴  人  臺灣板橋地方法院檢察署檢察官
被      告  甲○○
上列被告因違反毒品危害防制條例案件，經檢察官提起公訴（99
年度毒偵字第3196號) ，被告於本院準備程序中就被訴事實為有
罪之陳述，經本院合議庭裁定由受命法官獨任進行簡式審判程序
，判決如下：
    主  文
甲○○施用第一級毒品，累犯，處有期徒刑柒月。
    事  實
一、甲○○前因施用毒品案件，經本院以94年度毒聲字第1876號
    裁定送觀察、勒戒後，認有繼續施用毒品傾向，復經本院以
    94年度毒聲字第2483號裁定令入戒治處所施以強制戒治，於
    民國95年8 月21日停止其處分出監，並經臺灣板橋地方法院
    檢察署檢察官於以95年度戒毒偵字第364 號案件為不起訴處
    分確定。復於前揭觀察、勒戒及強制戒治執行完畢5 年內，
    因施用毒品案件，先後經本院以96年訴字第3543號判處有期
    徒刑7 月、3 月，應執行有期徒刑8 月確定，及經本院以97
    年度訴字第435 號判處有期徒刑6 月確定，嗣經本院以97年
    度聲字第4431就上開三罪刑裁定其應執行刑為有期徒刑1 年
    1 月確定；復因施用毒品案件，經臺灣桃園地方法院以96年
    度壢簡字第2107號判處有期徒刑6 月，減為有期徒刑3 月確
    定，經與前揭案件接續執行，於98年3 月3 日因縮短刑期假
    釋出獄，嗣於98年5 月22日因假釋期滿未經撤銷而視為執行
    完畢( 於本案構成累犯) 。詎其仍不知悔改，復基於施用第
    一級毒品海洛因之犯意，於99年3 月3 日16時許，在臺北縣
    板橋市○○街44之1 號2 樓住處內，以將海洛因置於針筒後
    注射之方式，施用第一級毒品海洛因1 次。嗣經警於同年3
    月4 日13時許，在臺北縣板橋市○○街四維公園旁執行臨檢
    盤查甲○○，復得其同意後採集其尿液檢體送請鑑驗後，結
    果呈毒品嗎啡陽性反應，始悉上情。
二、案經臺北縣政府警察局板橋分局移送臺灣板橋地方法院檢察
    署檢察官偵查後提起公訴。
    理  由
一、程序方面：按除被告所犯為死刑、無期徒刑、最輕本刑為3
    年以上有期徒刑之罪或高等法院管轄第一審案件者外，於第
    一次審判期日前之準備程序進行中，被告先就被訴事實為有
    罪之陳述時，審判長得告知被告簡式審判程序之旨，並聽取
    當事人、代理人、辯護人及輔佐人之意見後，裁定進行簡式
    審判程序，刑事訴訟法第273 條之1 第1 項定有明文。經核
    ，本件被告甲○○所犯係死刑、無期徒刑、最輕本刑為3 年
    以上有期徒刑以外之罪，其於準備程序中就被訴事實為有罪
    之陳述，經法官告知簡式審判程序之旨，並聽取公訴人、被
    告之意見後，本院爰依首揭規定，合議裁定由受命法官獨任
    進行簡式審判程序，合先敘明。
二、經查，上揭事實，業據被告於偵查中、本院準備程序及審理
    時坦承不諱，而被告於99年3 月4 日為警所採尿液經送臺灣
    檢驗科技股份有限公司檢驗結果，發現確有嗎啡陽性反應，
    有該公司99年3 月19日編號第UL/2010/30157 號濫用藥物檢
    驗報告、臺北縣政府警察局板橋分局偵辦毒品危害防制條例
    被移送人姓名及代碼對照表各乙份在卷可憑，因認被告之自
    白與事實相符，堪予採信。又被告前因施用毒品案件，經本
    院以94年度毒聲字第1876號裁定送觀察、勒戒後，認有繼續
    施用毒品傾向，復經本院以94年度毒聲字第2483號裁定令入
    戒治處所施以強制戒治，於95年8 月24日停止其處分出監，
    並經臺灣板橋地方法院檢察署檢察官於以95年度戒毒偵字第
    364 號案件為不起訴處分確定，有臺灣高等法院被告前案紀
    錄表附卷可憑，被告既於觀察、勒戒及強制戒治釋放後，5
    年內再犯本件施用毒品罪，依毒品危害防制條例第23條第2
    項之規定，即應依法予以訴追處罰。
三、按海洛因係毒品危害防制條例第2 條第2 項第1 款所規定之
    第一級毒品，故核被告所為，係犯該條例第10條第1 項之施
    用第一級毒品罪，其施用前持有海洛因之低度行為，應為施
    用之高度行為所吸收，不另論罪。又被告前有如事實欄所載
    之論罪科刑執行情形，有臺灣高等法院被告前案紀錄表附卷
    可憑，其於受徒刑執行完畢後5 年內，故意再犯本件有期徒
    刑以上之罪，為累犯，應依刑法第47條第1 項加重其刑。爰
    審酌被告前經觀察勒戒及強制戒治仍未能戒斷其施用毒品之
    惡習，惟其犯後坦承其過，態度良好，核施用毒品屬於自殘
    行為，犯罪手段尚屬輕微，及其犯罪動機、目的、生活狀況
    、智識程度、所生危害等一切情狀，量處如主文所示之刑，
    以資懲儆。
據上論斷，應依刑事訴訟法第273 條之1 第1 項、第299 條第1
項前段，毒品危害防制條例第10條第1 項，刑法第11條前段、第
47條第1 項，判決如主文。
本案經檢察官黃致中到庭執行職務。
中    華    民    國    99    年    8     月    25    日
                  刑事第十四庭   法  官   陳昭筠
以上正本證明與原本無異。
如不服本判決應於送達後10日內向本院提出上訴狀。
                                 書記官   黃文儀
中    華    民    國    99    年    8     月    26    日
附錄本案論罪科刑法條全文
毒品危害防制條例第10條
施用第一級毒品者，處 6 月以上 5 年以下有期徒刑。
施用第二級毒品者，處 3 年以下有期徒刑。

司法院資訊處製作；財團法人民間司法改革基金會備份。
